【裁判字號】    97,訴,1955
【裁判日期】    970630
【裁判案由】    違反槍砲彈藥刀械管制條例
【裁判全文】
臺灣臺中地方法院刑事判決              97年度訴字第1955號
公  訴  人  臺灣臺中地方法院檢察署檢察官
被      告  甲○○
指定辯護人  本院公設辯護人  乙○○
上列被告因違反槍砲彈藥刀械管制條例案件，經檢察官提起公訴
（九十七年度偵字第三六七五號），本院判決如下：
    主    文
甲○○未經許可，持有具有殺傷力之瓦斯槍，處有期徒刑貳年，
併科罰金新台幣貳拾萬元，罰金如易服勞役，以新臺幣貳仟元折
算壹日。緩刑肆年，並應向公庫支付新臺幣壹拾萬元。扣案之Ｃ
Ｏ２高壓瓦斯長槍壹支（槍枝管制編號0000000000號
）及瓦斯鋼瓶壹拾伍瓶，均沒收。
    犯罪事實
一、甲○○明知具有殺傷力之瓦斯槍係屬槍砲彈藥刀械管制條例
    第二條所管制之槍枝，未經許可，依法不得持有之，而其於
    民國九十六年十一月間之某日，經由奇摩拍賣網站向某一真
    實姓名、年籍不詳者購入之ＣＯ２高壓瓦斯長槍一支（槍枝
    管制編號0000000000號）及瓦斯鋼瓶十五瓶【其
    另同時購入不具殺傷力之ＣＯ２高壓瓦斯長槍一支（槍枝管
    制編號0000000000號）、ＣＯ２高壓瓦斯手槍一
    支（槍枝管制編號0000000000號）、空氣長槍一
    支（槍枝管制編號：0000000000號）、鋼珠二瓶
    及ＢＢ彈一包等物】乃屬具有殺傷力之瓦斯槍及供上開瓦斯
    槍使用之物，竟仍基於未經許可持有瓦斯槍之犯意予以同時
    購入而非法持有之，繼之於九十七年一月五日，在其所任職
    位於臺中縣神岡鄉○○路三七之一號之工廠內，因上開瓦斯
    槍原有之彈簧使用後已逐漸疲乏，遂以六角扳手更換其內之
    彈簧而續仍持有之。嗣於九十七年一月二十三日下午六時許
    ，經警分別在臺中縣大雅鄉○○村○○路○段四四九號及臺
    中縣神岡鄉○○村○○路三七之一號搜索查獲，並扣得上開
    具有殺傷力之ＣＯ２高壓瓦斯長槍一支（槍枝管制編號00
    00000000號）及甲○○所有，供上開瓦斯長槍使用
    之瓦斯鋼瓶十五瓶等物【另扣有其他不具殺傷力之ＣＯ２高
    壓瓦斯長槍一支（槍枝管制編號0000000000號）
    、ＣＯ２高壓瓦斯手槍一支（槍枝管制編號0000000
    000號）、空氣長槍一支（槍枝管制編號：000000
    0000號）、鋼珠二瓶（起訴書誤載為一瓶）、ＢＢ彈一
    包，因均非違禁物，是不另為沒收之宣告，附此說明】，始
    循線查悉上情。
二、案經臺中市警察局移送臺灣臺中地方法院檢察署檢察官偵查
    起訴。
    理    由
一、上開犯罪事實，迭經被告甲○○於警詢、偵查及本院審理中
    坦承不諱，復有ＣＯ２高壓瓦斯長槍一支（槍枝管制編號0
    000000000號）及瓦斯鋼瓶十五瓶扣案可參，而扣
    案之ＣＯ２高壓瓦斯長槍一支（槍枝管制編號000000
    0000號）經送內政部警政署刑事警察局鑑定之結果，乃
    認係氣體動力式槍枝，以小型高壓氣體鋼瓶內氣體為發射動
    力，經以金屬彈丸試射三次，其中彈丸（直徑八點零ｍｍ、
    重量二點一ｇ）最大發射速度為一百十九公尺／秒，計算其
    動能為十四焦耳，換算其單位面積動能為二九焦耳／平方公
    分，而依日本科學研究所之研究結果，彈丸單位面積動能達
    二十焦耳／平方公分，則足以穿透豬隻皮肉層及人體皮肉層
    等情，則有內政部警政署刑事警察局九十七年三月四日刑鑑
    字第０九七００一七六一一號槍彈鑑定書附卷可憑，並有臺
    中市警察局槍枝初步檢視報告表及檢視相片在卷足佐，亦即
    上開扣案之ＣＯ２高壓瓦斯長槍確實具有殺傷力無疑，足見
    被告所為上開自白，核與事實相符。本案事證明確，被告之
    犯行，堪予認定。至公訴人雖認被告另有更換上開瓦斯槍之
    彈簧，而使具有殺傷力，故應成立槍砲彈藥刀械管制條例第
    八條第一項之製造瓦斯槍罪嫌；然按槍砲彈藥刀械管制條例
    第八條第一項所謂之「製造」行為，係指將槍枝材料組合成
    具殺傷力之槍枝，或將原不具殺傷力之槍枝改造成具殺傷力
    之槍枝而言，因此如將原不具殺傷力之槍枝改造至具有殺傷
    力之程度，仍應依同條例第八條第一項之規定論以刑責。而
    查，依被告於本院審理中自承：「我有將護木拆下來。ＣＯ
    ２高壓瓦斯長槍因原來彈簧彈性疲乏，所以換了新的彈簧。
    換裝後與之前買來時，有比較強一點。我有試射過，所以知
    道比較強。未改裝前有試射過，原來的彈簧打不出來。我確
    定它的彈性疲乏，因為射不出來。我改裝的那枝槍之前有試
    射過，用來射保特瓶，愈用愈疲乏，之前試射沒有穿透過保
    特瓶及鐵罐，更換後也一樣，我怕有殺傷力，所以把彈簧剪
    短。」等情以觀（見本院卷九十七年六月十八日審判筆錄）
    ，足見被告主觀上是否具有更換彈簧使原未具有殺傷力之槍
    枝成為具有殺傷力之槍枝，已非無疑，況被告乃係因其原所
    購入之瓦斯槍經試射使用後業已致其內彈簧呈彈性疲乏之情
    ，始將原有彈簧予以更換，則被告原所購入之上開瓦斯槍是
    否原即具有殺傷力尚屬無法確認，是本於罪疑為輕原則，此
    部分自應為有利被告之認定，亦即尚無從徒據被告所為上開
    自白，認定被告事後所為更換槍枝內彈簧之行為，乃使原不
    具殺傷力之槍枝改造至具有殺傷力之程度，揆諸上開說明，
    應認被告上開所為，尚無構成槍砲彈藥刀械管制條例第八條
    第一項之製造瓦斯槍罪嫌之餘地。
二、核被告所為，係犯槍砲彈藥刀械管制條例第八條第四項之未
    經許可，持有具有殺傷力之瓦斯槍罪。查被告乃係一時好奇
    ，為收藏目的而在網路上購買槍枝，且犯罪後自始均坦承犯
    行，顯有悔意，其因一時失慮而觸法，惟所犯本件係法定最
    輕刑度為三年以上有期徒刑之罪，相較於社會上持槍自重，
    進而侵害他人法益之真正逞兇鬥狠之徒而言，被告之犯罪情
    節非重，如科以法定最輕本刑，猶嫌過重，尚堪憫恕，是爰
    依刑法第五十九條規定酌量減輕其刑。爰審酌被告犯罪之動
    機、目的、手段、持有之槍枝並非制式或原無殺傷力而經刻
    意改造之槍枝，及其持有槍枝後未持以從事其他犯罪行為，
    且事後已坦承犯行，犯罪後之態度尚稱良好等一切情狀，量
    處如主文所示之刑，併就併科罰金部分諭知易服勞役之折算
    標準。又被告前無任何犯罪前科，亦即前未曾因故意犯罪而
    受有期徒刑以上刑之宣告，此有臺灣高等法院被告前案紀錄
    表在卷足參，且被告自九十六年四月十日起即任職於聖益企
    業社擔任技術員至今，亦有在職證明書存卷可按（詳見本院
    卷第十六頁），可見被告確實尚非不知上進之人，而其係因
    一時好奇及衝動，短於思慮致罹刑章，犯罪後已坦承犯行，
    甚有悔意，經此偵審科刑之教訓後，當知所警惕，信無再犯
    之虞，本院綜合被告之素行、其家庭狀況等一切情狀，認上
    揭對被告所宣告之刑，以暫不執行為適當，是爰併諭知緩刑
    四年，以啟自新，並依刑法第七十四條第二項第四款規定諭
    知應向公庫支付新臺幣十萬元，以使被告記取教訓，杜絕再
    犯。至扣案之ＣＯ２高壓瓦斯長槍一支（槍枝管制編號00
    00000000號）係違禁物，應依刑法第三十八條第一
    項第一款之規定宣告沒收；扣案之瓦斯鋼瓶十五瓶，係被告
    所有，供上開ＣＯ２高壓瓦斯長槍使用之物，是應依刑法第
    三十八條第一項第二款規定宣告沒收。
據上論斷，應依刑事訴訟法第二百九十九條第一項前段，槍砲彈
藥刀械管制條例第八條第四項，刑法第十一條前段、第五十九條
、第四十二條第三項前段、第七十四條第一項第一款、第二項第
四款、第三十八條第一項第一款、第二款，判決如主文。
中    華    民    國    97    年    6    月     30    日
                刑事第四庭  審判長法   官  林宜民
                                  法   官  林學晴
                                  法   官  許惠瑜
上正本證明與原本無異。
如不服本判決，應於收受送達後10日內向本院提出上訴書狀（應
敘述具體理由並附繕本）。
上訴書狀如未敘述理由，應於上訴期間屆滿後20日內補提理由書
於本院。
                                  書記官  陳佳君
中    華    民    國    97    年    6    月     30    日
附錄論罪科刑法條：
槍砲彈藥刀械管制條例第8條
未經許可，製造、販賣或運輸鋼筆槍、瓦斯槍、麻醉槍、獵槍、
空氣槍或第4條第1項第1款所定其他可發射金屬或子彈具有殺傷
力之各式槍砲者，處無期徒刑或5年以上有期徒刑，併科新臺幣1
千萬元以下罰金。
未經許可，轉讓、出租或出借前項所列槍枝者，處5 年以上有期
徒刑，併科新臺幣1千萬元以下罰金。
意圖供自己或他人犯罪之用，而犯前二項之罪者，處無期徒刑或
7年以上有期徒刑，併科新臺幣1千萬元以下罰金。
未經許可，持有、寄藏或意圖販賣而陳列第 1 項所列槍枝者，處
3 年以上10年以下有期徒刑，併科新臺幣700萬元以下罰金。
第1項至第3項之未遂犯罰之。


司法院資訊處製作；財團法人民間司法改革基金會備份。
